【裁判字號】    98,上易,1918
【裁判日期】    981231
【裁判案由】    竊盜
【裁判全文】
臺灣高等法院臺中分院刑事判決        98年度上易字第1918號
上  訴  人
即  被  告  甲○○
選任辯護人  陳青來律師
上列上訴人因竊盜案件，不服臺灣彰化地方法院98年度易字第10
99號中華民國98年10月30日第一審判決（起訴案號：臺灣彰化地
方法院檢察署98年度偵字第7888號），提起上訴，本院判決如下
：
    主  文
上訴駁回。
    理  由
一、按依刑事訴訟法第三百五十條、第三百六十一條、第三百六
    十二條、第三百六十七條規定，不服地方法院之第一審判決
    而上訴者，須提出上訴書狀，並應敘述具體理由，為上訴必
    備之程式；其所提出之書狀未敘述上訴理由，或僅曾以言詞
    陳述上訴理由者，均應於上訴期間屆滿後二十日內補提理由
    書於第一審法院。第一審法院經形式審查，認逾期未補提上
    訴理由者，應定期間先命補正；逾期未補正者，為上訴不合
    法律上之程式，應以裁定駁回。倘已提出上訴理由，但所提
    非屬具體理由者，或已上訴但未提上訴理由，經審判長定期
    間補正仍未補正者，則應由第二審法院以上訴不合法律上之
    程式，判決駁回。而所謂具體理由，必係依據卷內既有訴訟
    資料或提出新事證，指摘或表明第一審判決有何採證認事、
    用法或量刑等足以影響判決本旨之不當或違法，而構成應予
    撤銷之具體事由，始克當之（例如：依憑證據法則具體指出
    所採證據何以不具證據能力，或依憑卷證資料，明確指出所
    為證據證明力之判斷如何違背經驗、論理法則）；倘僅泛言
    原判決認定事實錯誤、違背法令、量刑失之過重或輕縱，而
    未依上揭意旨指出具體事由，或形式上雖已指出具體事由，
    然該事由縱使屬實，亦不足以認為原判決有何不當或違法者
    （例如：對不具有調查必要性之證據，法院未依聲請調查亦
    未說明理由，或援用證據不當，但除去該證據仍應為同一事
    實之認定），皆難謂係具體理由，俾與第二審上訴制度旨在
    請求第二審法院撤銷、變更第一審不當或違法之判決，以實
    現個案救濟之立法目的相契合，並節制濫行上訴（最高法院
    九十七年度臺上字第八九二號刑事判決意旨參照）。
二、經查：本件上訴人即被告（下簡稱被告）甲○○於民國九十
    八年十一月九日，向原審法院具狀提起上訴並敘明上訴理由
    ，惟經核其所提出之上訴理由，僅陳述略稱：「(一)本案係屬
    竊盜未遂，蓋被告雖將保險櫃以翻轉方式移動至被害人住宅
    後方約5公尺之草地上，但當時被告所駕駛之車牌號碼2W-97
    19號、1800CC之自用小客車，係停放於五、六百公尺遠之產
    業道路上，該保險櫃體積甚為龐大，且重達約二百公斤，被
    告無力將之抱走，亦無力將之拖拉，僅能慢慢一步一步地以
    翻轉方式移動，且須翻轉移動五、六百公尺之長遠距離，始
    能到達停車地點，再者即使到達停車地點，被告亦無法抱起
    保險櫃，將之塞入車內，於此情況下，保險櫃顯未進入被告
    實力持有支配之下，尚未達既遂程度，仍在未遂狀態。(二)被
    告已與被害人達成和解，被害人亦已表示願意原諒被告，不
    再追究被告刑責。(三)被告自民國八十八年三月起在文忠汽車
    修理廠上班，擔任技工，從事汽車修護工作，有在職證明書
    可稽。懇請鈞院撤銷原判決，改依加重竊盜未遂罪對被告從
    輕量刑，賜予被告改過自新之機會。」等語，並提出在職證
    明書一份為證。
三、本院查：
  (一)被告甲○○因不服地方法院之第一審判決，而於九十八年十
    一月九日具狀向原審法院提起上訴並敘明上訴理由，則依刑
    事訴訟法第三百六十一條第二項條文、立法修正理由及上開
    最高法院判決意旨，被告倘已提出上訴理由，但所提非屬具
    體理由者，則由第二審法院以上訴不合法律上之程式，以判
    決駁回之。至於上訴理由是否具體，係屬第二審法院審查範
    圍，則不在命補正之列（參見法院辦理刑事訴訟案件應行注
    意事項第一百六十二點），合先敘明。
  (二)經核上開被告所提之上訴理由，要非屬所謂之具體理由（即
    必須依據卷內既有訴訟資料或提出新事證，具體指摘或表明
    第一審判決有何採證認事、用法或量刑等足以影響判決本旨
    之不當或違法，而構成應予撤銷之具體事由，始克當之【例
    如：依憑證據法則具體指出所採證據何以不具證據能力，或
    依憑卷證資料，明確指出所為證據證明力之判斷如何違背經
    驗、論理法則】，最高法院九十七年度臺上字第八九二號判
    決意旨參見）。被告於原審審理時業已坦承起訴書所載之犯
    罪過程及罪名（僅既未遂認定之不同），載明於原審九十八
    年十月二十二日審判筆錄，並坦承已將保險櫃從被害人家拖
    出來，顯已在其實力支配範圍內，業已竊取得逞，「至其後
    將已竊得之物遺棄逃逸，仍無妨於竊盜既遂罪之成立」（最
    高法院十七年上字第五０九號判例要旨參照）。故被告於竊
    盜得手後，雖礙於保險櫃體積過於龐大、重量頗重，復處於
    山坡路段，搬運不易，因而放棄，仍無礙於先前竊盜既遂之
    成立，並經原審於判決書理由欄內載述甚詳，此部分認事用
    法及適用法律均屬正確，被告以此理由指摘原判決不當，尚
    屬無據。次者，被告與被害人業已達成和解，已經原審量刑
    時併予審酌，並審以被告有多次竊盜前科，貪圖一己之私，
    任意竊取他人財物，及其犯罪手段、目的，暨犯後坦承犯行
    ，事後已與被害人達成和解等一切情狀，量處其有期徒刑七
    月，業已審酌刑法第五十七條各款所列事項，量刑亦屬妥適
    ，被告另以其已有正當工作，希望從輕量刑云云，乃其個人
    經濟之因素，亦非具體之上訴理由。綜上，被告上訴意旨，
    俱未依法指摘或表明第一審判決有何採證認事、用法或量刑
    等足以影響判決本旨之不當或違法，而構成應予撤銷之具體
    事由，且該事由亦不足以認定原判決有何不當或違法之處，
    反再為上開形式上爭執，尚非提起上訴之具體理由。
  (三)判揆諸上開最高法院判決意旨，及依「程序優先於實體」之
    刑事訴訟法原則，本件上訴自不合法定上訴程式，應予駁回
    ，並不經言詞辯論為之。
據上論斷，應依刑事訴訟法第三百六十七條前段、第三百七十二
條，判決如主文。
中    華    民    國    98    年    12    月    31    日
            刑事第九庭  審判長法  官  江  德  千
                              法  官  莊  深  淵
                              法  官  賴  妙  雲
以上正本證明與原本無異。
不得上訴。
                              書記官  蘇  昭  文
中    華    民    國    98    年    12    月    31    日


司法院資訊處製作；財團法人民間司法改革基金會備份。
